臺灣臺北地方法院刑事判決　　　　　　　 96年度易字第984號
公　訴　人　臺灣臺北地方法院檢察署檢察官
被　　　告　己○○
　　　　　　乙○○
　　　　　　丙○○
上二人共同
選任辯護人　劉家榮律師
被　　　告　丁○○
　　　　　　甲○○
　　　　　　戊○○
上三人共同
選任辯護人　任鳴鉅律師
上列被告因賭博案件，經檢察官提起公訴（ 95年度偵字第25649
號），因被告於準備程序中均為有罪之陳述，經本院裁定以簡式
審判程序審理，本院判決如下：
    主  文
己○○、乙○○、丙○○、丁○○、甲○○、戊○○共同意圖營
利聚眾賭博，各處有期徒刑壹年貳月，均減為有期徒刑柒月。扣
案如附表所示之物均沒收。
    事  實
一、乙○○為立富國際資訊有限公司（下稱立富公司）之登記負
    責人，實際則由丁○○負責公司業務之經營，而丙○○為立
    富公司之總經理、己○○為副總經理、甲○○為業務主管，
    戊○○則為丁○○之特別助理。詎乙○○、丁○○、丙○○
    、己○○、甲○○、戊○○竟基於意圖營利聚眾賭博之共同
    概括犯意聯絡，先由丁○○指示乙○○代表立富公司於民國
    94年1 月31日與國泰人壽保險股份有限公司（下稱國壽保險
    ）簽訂租賃契約，承租位於臺北市○○路192號7樓辦公室作
    為立富公司之營業處所，並由丙○○擔任租賃契約之保證人
    ，且另於94年4 月28日由乙○○代表立富公司偕同丙○○與
    紅陽科技股份有限公司（下稱紅陽公司）簽訂全方位金流服
    務合約書，由紅陽公司提供線上代收代付之信用卡刷卡服務
    ，作為賭客支付賭資之工具，再由紅陽公司扣除手續費用之
    後，將款項匯入立富公司在合作金庫銀行五洲分行所開立之
    0000000000000 號帳戶。另丁○○則要求不知情之陳信旭提
    供其在合作金庫銀行股份有限公司（下稱合庫）灣內分行所
    開設之0000000000000 號帳戶，復又要求不知情之王正喜，
    提供其在合庫灣內分行所開設之0000000000000 號帳戶，作
    為賭客匯入賭資之用。繼之即分由己○○、乙○○負責在臺
    北地區招攬賭客並接單，並由己○○另外再行提供其在日盛
    國際商業銀行松江分行所開設之00000000000000號帳戶，作
    為賭客匯入賭資之用；丁○○與戊○○則負責在臺中地區使
    用00-00000000號、00-00000000號、00-00000000 號室內電
    話及00-00000000 傳真專線招攬賭客並接單、高雄地區則由
    丙○○與甲○○負責招攬並使用0000000000號、0000000000
    號行動電話接單，待其收受賭客下單簽注後，即交由甲○○
    統一負責彙整並計算輸贏。其間己○○等人已招攬陳金龍、
    陳曉慧、王志浩、溫庭艷等賭客下注賭博，其賭博方式乃以
    買賣台股指數期貨為名義，惟實際上並未下單至期貨市場，
    而係以買空賣空之方式，將賭客所下之買單轉知某真實姓名
    年籍均不詳之成年上手對賭，或者自行與賭客對賭，以每口
    新臺幣（下同 ）200元為單位下單交易，依簽注買入時之台
    股指數為基準指數賭漲或賭跌，以賣出時之指數與基準指數
    相比較決定輸贏，再以差距之點數乘以口數及每口200 元決
    定輸贏之金額，渠等則負責以前開帳戶收取及交付雙方間輸
    贏差額。此外，每筆交易無論輸贏，賭客均需繳交每口 400
    元至600 元不等之手續費。嗣因周建宏至立富公司應徵，察
    覺該公司經營內容有異狀而提出檢舉，經法務部調查局北部
    地區機動工作組於95年9 月20日分別至己○○位於臺北市中
    山區○○○路○ 段74號3樓之2住處，及乙○○位於臺北市中
    正區○○○路○段70巷17弄49之1號住處實施搜索，並扣得如
    附表所示之物品後，始查悉上情。
二、案經法務部調查局北部地區機動工作組報請臺灣台北地方法
    院檢察署檢察官偵查起訴。
    理  由
一、訊據被告全已坦承犯行而為認罪之陳述，對彼此所為不利於
    己之供述均無異見 (審判筆錄第4頁)，且與證人陳金龍、陳
    曉慧、王志浩、溫庭艷、劉宇田、陳信旭、王正喜、周建宏
    於警、偵時之證言相符，並有立富公司簡介、國泰十宅松江
    大樓租賃契約書1份、國壽保險國壽字第95050364號函1份、
    合庫新開作金庫銀行五洲分戶建檔登錄單、同行95年5 月24
    日合金洲字第0950003032號函、日盛商業銀行松江分行日銀
    字第0952000009060 號函、合庫灣內分行95年10月16日合金
    灣存字第0950006512號函附開戶資料與交易明細1 份在卷、
    以及附表內所示之全部扣押物品在案可稽，事證明確，被告
    犯行足堪認定。
二、按行為後法律有變更者，適用行為時之法律，但行為後之法
    律有利於行為人者，適用最有利之法律，刑法第2條第1項定
    有明文。所稱最有利之法律，在論罪科刑者，應將法律修正
    前、後之規定綜合比較，一併適用，不得予以割裂而分開適
    用，最高法院民國95年5 月23日刑庭總會決議足資參照。經
    綜合比較聚眾賭博罪、共同正犯等修正前、後規定後，以舊
    法即行為時之刑法規定較有利於被告。次按賭博者，係依不
    確定之事實以決定財物之輸贏。被告所為如犯罪事實欄所載
    招攬證人陳金龍等人並接受其下注買賣指數期貨而以該不確
    定指數漲跌作為應收或應付款項憑據之犯行，確屬聚眾賭博
    及供給賭博場所無誤; 而被告又向委託其代下單之人收取每
    口400元至600元不等之手續費，亦符合營利意圖之聚眾賭博
    罪構成要件。從而，核被告所為，係犯刑法第268 條前段之
    意圖營利供給賭博場所罪及同條後段之意圖營利聚眾賭博罪
    ; 又因本罪原即具有集合犯罪之性質，是以被告雖向多人聚
    眾賭博或供給場所賭博，仍僅各論1 罪。被告彼此間復具有
    犯意聯絡與行為分擔，均應論以共同正犯，非僅幫助犯。又
    被告雖同時觸犯上述2罪名，惟因該2罪名所保護之法益均同
    為社會善良風俗，故被告所為實際上僅侵害同一個法益而屬
    法條競合，應論以意圖營利聚眾賭博罪即可; 檢察官起訴書
    認應依想像競合犯從一重處斷，容有誤會。爰審酌本案吸引
    賭博人數不少，賭金龐大且入出頻繁，影響社會善良風氣進
    而激發賭博劣性頗巨，本應處以重刑; 然慮及被告多無前科
    ，犯罪後於本院審理時均坦然承認犯行之直率態度等一切情
    狀，雖被告犯罪時分工不同，惟情節相去無幾，故仍分別均
    量處如主文所示之刑。另被告本件犯罪時間係在96年4 月24
    日以前，應依中華民國九十六年罪犯減刑條例第2條第1項第
    3 款、第7條規定，減為有期徒刑7月。至於扣案如附表所示
    之扣押物編號A01至A05、B01至B17-3等物，均為被告所有復
    供犯罪所用，雖被告對部分帳戶稍有爭執 (審判筆錄第5、6
    、8頁); 然因被告均已認罪，對於該等帳戶用於如事實欄所
    載之犯罪並無意見已如上述，故仍依刑法第38條第1項第2款
    、第3項前段規定併予宣告沒收。
據上論斷，應依刑事訴訟法第273條之1第1項、第299條第1 項前
段、刑法第2條第1 項前段、修正施行前刑法第28條、第268條、
第38條第1項第2款、第3 項前段、刑法施行法第1條之1、中華民
國九十六年罪犯減刑條例第2條第1項第3款、第7條，判決如主文
。
本案經檢察官蔡宏展到庭執行職務。
中　　華　  民　　國　　96　　年　　7　　月　　 23　　日
　　　　　　　　　刑事第四庭    法　官　呂政燁
以上正本證明與原本無異。
如不服本判決，應於送達後十日內，向本院提出上訴狀。
                                書記官  林碧華
中　　華　　民　　國　　96　　年　　7 　　月　　23　　日
